【裁判字號】    98,秩抗,4
【裁判日期】    981112
【裁判案由】    違反社會秩序維護法
【裁判全文】
臺灣士林地方法院裁定                   98年度秩抗字第4號
抗  告  人  甲○○
即被移送人
上列抗告人即被移送人因違反社會秩序維護法案件，不服本院士
林簡易庭中華民國98年7 月31日所為第一審裁定（98年度士秩字
第38號），提起抗告，本院普通庭為第二審裁定如下：
    主  文
原裁定撤銷。
甲○○不罰。
    理  由
一、原裁定意旨略以：抗告人即被移送人甲○○於民國98年6 月
    25日凌晨1 時19分許（原裁定誤載為下午1 時19分許，茲更
    正之），在臺北市○○區○○路與大興街口，有攜帶類似真
    槍之玩具槍（可發射塑膠BB彈）的違反社會秩序維護法行為
    ，爰依社會秩序維護法第45條第1 項、第22條第3 項前段、
    第65條第3 款，裁處抗告人新臺幣（下同）10,000元罰鍰，
    並沒入扣案之玩具槍1 把。
二、抗告意旨略以：抗告人當天本來是去北投中央北路上的廢棄
    中央製片廠和朋友交流生存遊戲，結束後要去北投市場吃宵
    夜，抗告人沒有在公開場合把玩扣案玩具槍，卻被北投分局
    10多名警員強行帶走，為此提出抗告等語。
三、按無正當理由，攜帶類似真槍之玩具槍，而有危害安全之虞
    者，處3 日以下拘留或18,000元以下罰鍰，社會秩序維護法
    第65條第3 款定有明文。而所謂「危害安全之虞」，須視行
    為人之言詞舉動、時間、地點、身分等加以考量，必須其攜
    帶類似真槍之玩具槍行為，客觀上可致危害公共秩序、社會
    安寧之虞，始能加以處罰，並非有類似真槍被查獲，即一概
    認為有危害安全之虞（司法院81年3 月18日（81）廳刑一字
    第280 號法律問題研究意見參照）。
四、經查：本件固扣得抗告人所有之玩具槍1 把，然其查獲過程
    乃警方據報前往查緝毒品，發現抗告人駕駛之4326-QA 號自
    小客車形跡可疑，經警方表明身分，抗告人乃主動交付持有
    之第二級毒品安非他命吸食器1 組，且自願同意搜索，警方
    乃在抗告人前開自小客車內查扣本件疑似真槍之玩具空氣槍
    1 支，及在抗告人隨身背包內查獲K 他命1 小包、FM2 藥丸
    1 顆等物，此有臺北市政府警察局北投分局搜索扣押筆錄1
    份在卷可稽（參原審卷第13頁至第15頁）。是以本件扣案之
    玩具槍乃抗告人置放於車內單純把玩收藏之物，抗告人既未
    將之持以作為恫嚇他人之工具，亦未將之偽以真槍公開持有
    致生危害公共秩序、社會安寧之虞，即與社會秩序維護法第
    65條第3 款處罰之情形不合。原審未查此情，遽認抗告人有
    違反社會秩序維護法第65條第3 款之行為，而裁處10,000元
    罰鍰，並沒入扣案之玩具槍1 把，於法尚有未合，抗告意旨
    指摘原裁定不當，為有理由，應由本院撤銷原裁定，另為抗
    告人不罰之諭知。
據上論斷，應依社會秩序維護法第58條、第45條第2 項、第92條
，刑事訴訟法第413 條，裁定如主文。
中    華    民    國    98    年    11    月    12    日
                              臺灣士林地方法院普通庭
                                  審判長法  官  林秀鳳
                                        法  官  黃珮茹
                                        法  官  鄭光婷
以上正本證明與原本無異。
不得抗告。
                                        書記官  徐仁豐
中    華    民    國    98    年    11    月    12    日


司法院資訊處製作；財團法人民間司法改革基金會備份。
